臺灣雲林地方法院刑事判決
110年度交易字第337號
公  訴  人  臺灣雲林地方檢察署檢察官 
被      告  方金龍


上列被告因公共危險案件，經檢察官提起公訴（110年度偵字第6
062號），被告於準備程序就被訴事實為有罪之陳述，經本院合
議庭裁定由受命法官獨任行簡式審判程序，判決如下：
    主  文
甲○○犯不能安全駕駛動力交通工具罪，累犯，處有期徒刑陸月，
如易科罰金，以新臺幣壹仟元折算壹日。
    事  實
一、方金龍於民國110年7月22日下午2時許起至同日下午4時許，在
    雲林縣○○鄉○○路00○0號住處飲用啤酒後，竟基於酒後駕駛動
    力交通工具之犯意，於同日下午4時30分許，自上址騎乘車牌
    號碼000-000號普通重型機車行駛於道路。嗣於同日下午5時許
    ，行經雲林縣麥寮鄉仁德路239巷口，因不勝酒力而自摔在地，受
    有左踝挫傷之傷害，送長庚醫療財團法人雲林長庚紀念醫院
    急診，警方據報到場處理，並於同日下午5時54分許，至該
    醫院測得其吐氣所含酒精濃度達每公升0.88毫克，而悉上情
    。
二、案經雲林縣警察局臺西分局報告臺灣雲林地方檢察署檢察官
    偵查起訴。
    理  由
一、程序方面：
    本案被告甲○○所犯之罪，非死刑、無期徒刑、最輕本刑為3
    年以上有期徒刑之罪，或高等法院管轄第一審之案件，被告
    於準備程序中，就前揭被訴事實為有罪之陳述，經告以簡式
    審判程序之旨，並聽取被告與公訴人之意見後，本院爰依刑
    事訴訟法第273條之1第1項規定，裁定本案行簡式審判程序
    。
二、認定犯罪事實所憑證據及理由
    上開犯罪事實，業據被告於警詢、偵訊、本院準備程序及審
    理時均坦承不諱（偵卷第5至6、34至35頁，本院卷第30、36
    頁），並有雲林縣警察局臺西分局橋頭派出所當事人酒精測
    定紀錄表、財團法人工業技術研究院呼氣酒精測試器檢定合
    格證書、雲林縣警察局舉發違反道路交通管理事件通知單影
    本、道路交通事故現場圖、道路交通事故調查報告表㈠及㈡、
    甲○○之長庚醫療財團法人雲林長庚紀念醫院診斷證明書、車
    輛詳細資料報表各1份、道路交通事故現場照片共15張（偵
    卷第8至10、13至25頁）等件在卷可資佐證。綜上所述，足
    徵被告任意性之自白核與事實相符，自堪採信。是以本件事
    證已臻明確，被告之犯行堪可認定，應依法論科。
三、論罪科刑：
  ㈠核被告所為，係犯刑法第185條之3第1項第1款之不能安全駕
    駛動力交通工具罪。
  ㈡按司法院釋字第775號解釋之解釋文及理由意旨，係指構成累
    犯者，不分情節，一律加重最低本刑，於不符合刑法第59條
    所定要件之情形下，致生行為人所受之刑罰超過其所應負擔
    罪責之個案，不符罪刑相當原則、比例原則，於此範圍內，
    在刑法第47條第1項修正前，為避免發生上述罪刑不相當之
    情形，法院就該個案應裁量是否加重最低本刑。故該解釋係
    指個案應量處最低法定刑，又無法適用刑法第59條規定減輕
    之情形，法院方應依此解釋意旨裁量不予加重最低本刑，並
    非指前案為同性質之案件，始有累犯加重之適用（最高法院
    109年度台上字第518、296號判決意旨參照）。經查，被告
    因酒後駕駛動力交通工具案件，經本院以106年度港交簡字
    第99號判決判處有期徒刑3月確定，並於106年9月28日易科
    罰金執行完畢一節，有臺灣高等法院被告前案紀錄表附卷可
    證，其於受徒刑之執行完畢後，5年以內故意再犯本案有期
    徒刑以上之罪，依刑法第47條第1項之規定，已構成累犯，
    且本案犯罪情節並無如加重法定最低本刑即產生罪刑不相當
    之情形，自應依刑法第47條第1項規定，加重其刑。
  ㈢爰審酌被告酒後騎乘機車足以造成注意能力減低，提高重大
    違反交通規則之可能，除增加其他用路人無端風險，亦有危
    及被告自身安全之虞，且交通事故動輒造成死傷，其潛在之
    危害性不言可喻，況政府已對禁止酒駕行為大力宣導，並嚴
    加取締，被告對此危險性應有認識，卻輕忽危險駕駛可能造
    成死傷結果，於飲酒後吐氣所含酒精濃度每公升達0.88毫克
    ，已超出本罪規定不能安全駕駛動力交通工具之標準甚多，
    仍貿然騎乘機車行駛於道路上，足見其心存僥倖，任意觸法
    ，置己身及其他用路人之生命、身體、財產損失於不顧，危
    及道路交通安全秩序，且被告已有2次酒後駕車前科（不包
    含累犯該次酒駕犯行），參見臺灣高等法院被告前案紀錄表
    ，惟念及被告犯後坦承犯行，態度尚可，所駕駛之動力交通
    工具為機車，其危險性較一般客車、貨車等4輪以上車輛為
    低，被告自摔受傷，本案幸未造成他人傷亡或財產損失，兼
    衡其自述高中畢業之教育程度、患有憂鬱症，有被告提出長
    庚醫療財團法人雲林長庚紀念醫院精神科診斷證明書1份（
    本院卷第43頁，偵卷第36頁），離婚、育有2名未成年子女
    ，失業、以四處借錢維生，須扶養右腳截肢之父親等一切情
    狀，量處如主文所示之刑，並諭知易科罰金之折算標準。
據上論斷，應依刑事訴訟法第273條之1第1項、第299條第1項前
段，刑法第185條之3第1項第1款、第47條第1項、第41條第1項前
段，刑法施行法第1條之1第1項，判決如主文。
本案經檢察官乙○○提起公訴，檢察官顏鸝靚到庭執行職務。
中　　華　　民　　國　　110 　年　　11　　月　　23　　日
                  刑事第五庭   法  官  張恂嘉
以上正本證明與原本無異。
如不服本判決應於收受判決後20日內向本院提出上訴書狀，並應
敘述具體理由；其未敘述上訴理由者，應於上訴期間屆滿後20 
日內向本院補提理由書（均須按他造當事人之人數附繕本）。「
切勿逕送上級法院」。
                               書記官  洪青霜
中　　華　　民　　國　　110 　年　　11　　月　　23　　日
附錄本案論罪科刑法條全文：
中華民國刑法第185條之3
駕駛動力交通工具而有下列情形之一者，處二年以下有期徒刑，
得併科二十萬元以下罰金：
一、吐氣所含酒精濃度達每公升零點二五毫克或血液中酒精濃度
    達百分之零點零五以上。
二、有前款以外之其他情事足認服用酒類或其他相類之物，致不
    能安全駕駛。
三、服用毒品、麻醉藥品或其他相類之物，致不能安全駕駛。
因而致人於死者，處三年以上十年以下有期徒刑；致重傷者，處
一年以上七年以下有期徒刑。
曾犯本條或陸海空軍刑法第五十四條之罪，經有罪判決確定或經
緩起訴處分確定，於五年內再犯第一項之罪因而致人於死者，處
無期徒刑或五年以上有期徒刑；致重傷者，處三年以上十年以下
有期徒刑。